臺灣臺中地方法院交通事件裁定　　　　 94年度交聲字第652號
原處分機關　交通部公路總局臺中區監理所
受處分人　　甲○○
上列受處分人因違反道路交通管理處罰條例案件，對於交通部公
路總局臺中區監理所民國九十四年九月十九日所為之裁決（中監
違字第裁六○─ＨＢ0000000號裁決書），聲明異議，本
院裁定如下：
    主  文
異議駁回。
    理  由
一、原處分機關略以：受處分人甲○○，其駕駛之車號ＩＭＳ─
    ○九九號重機車，於民國九十四年七月三十日二十時十四分
    許，在臺中縣大肚鄉○○街處，因酒後駕車經酒精測定器測
    試，呼氣所含酒精濃度為每公升○‧二五毫克，檢定有酒精
    濃度超過規定標準，因而肇事致人受傷之違規，遭臺中縣警
    察局烏日分局員警當場舉發，受處分人依指定期限到案提出
    申訴，經查證違規屬實，該所遂於九十四年九月十九日以中
    監違字第裁六○─ＨＢ0000000號裁決書，裁處違反
    道路交通管理處罰條例第三十五條第一項第一款規定，處罰
    鍰新臺幣（下同）一萬五千元整，並吊扣汽車駕駛執照二年
    ，逾期則依違反道路交通管理事件統一裁罰標準表及裁決書
    處罰主文裁處，於法並無不合等語。
二、本件受處分人甲○○則以：對方行至十字路口未依號誌閃紅
    燈，先停看再行駛；對方以斜線左轉，未依交通規則行駛；
    對方車速過快，擦撞時雙方剎車，人車停原地，人車未倒，
    但對方後座林儀菁呈拋物線摔至右前方；本人事故發生警察
    處理過程，意識非常清楚，爰聲明異議云云。
三、按汽車駕駛人，駕駛汽車經測試檢定有酒精濃度超過規定標
    準者，處一萬五千元以上六萬元以下罰鍰，並當場移置保管
    其車輛及吊扣其駕駛執照一年；因而肇事致人受傷者，並吊
    扣其駕駛執照二年；汽車駕駛人有飲用酒類後其吐氣所含酒
    精濃度超過每公升○‧二五毫克以上者，不得駕車；汽車駕
    駛人，因違反本條例及道路交通安全規則之規定，受吊扣或
    吊銷駕駛執照處分時，吊扣或吊銷其持有各級車類之駕駛執
    照。道路交通管理處罰條例第三十五條第一項第一款、第六
    十八條、道路交通安全規則第一百十四條第二款與違反道路
    交通管理事件統一裁罰標準表分別定有明文。
四、經查：本件受處分人甲○○，於上開時、地，駕駛車號ＩＭ
    Ｓ─○九九號重機車，有駕駛汽車酒精測定值超過標準（每
    公升○‧二五毫克），而肇事致人受傷之違規事實，經原舉
    發機關員警當場查獲舉發等情，非但為受處分人於異議狀所
    不爭執，並有原舉發機關之違反道路交通管理事件通知單、
    事故現場圖、調查報告表、調查筆錄、酒精測定紀錄表、現
    場照片與裁決書等在卷可稽。受處分人雖以上開情詞置辯，
    惟查：受處分人於肇事後在大肚分駐所承認，有在大肚鄉○
    街村茄頭媽黃昏市場喝臺灣青啤酒兩瓶（經測定為公升○‧
    二五毫克）；有車頭撞擊對方車子左邊致使重機車ＪＣＧ二
    九二號駕駛趙麗美腳部受傷等情，此亦有原舉發機關九十四
    年七月三十日之調查筆錄在卷可佐。再者，受處分人「甲○
    ○酒精濃度超過規定，駕駛ＩＭＳ─○九九號普通重型機車
    ，行經閃光黃燈交岔路口，未注意車前狀況，未減速慢行，
    為肇事原因」，亦有臺中縣區車輛行車事故鑑定委員會九十
    四年十一月二十三日之鑑定意見書在卷足憑。本院經查亦無
    任何證據足資證明執勤警員有捏造事實、違法取締之情事，
    則執勤警員本其維護交通秩序、安全職責所為之當場舉發，
    自應受到合法、正確之推定。受處分人至今亦無法提出任何
    對其有利之證據供本院參酌，其否認違規之情，自不足採。
    是受處分人確有駕車經測試檢定有酒精濃度超過規定標準，
    肇事致人受傷之違規事實，堪以認定。受處分人指摘原舉發
    不當，尚屬無據。從而，原處分機關據以援引上開規定，裁
    處罰鍰一萬五千元整，並吊扣汽車駕駛執照二年，逾期則依
    裁決書處罰主文規定處罰，並無不當，本件異議為無理由，
    應予駁回。
五、據上論斷，應依道路交通管理處罰條例第八十七條第二項，
    道路交通案件處理辦法第十九條規定，裁定如主文。
中　　華　　民　　國　　94　　年　　12　　月　　20　　日
                  交通法庭  法　官  張清洲
以上正本證明與原本無異。
如不服本裁定，應於送達後五日內，向本院提出抗告狀。
                            書記官　沈筱玲
中　　華　　民　　國　　94　　年　　12　　月　　20　　日
